---
title: "Charger et mettre à jour des données"
output: rmarkdown::html_vignette
vignette: >
  %\VignetteIndexEntry{Charger et mettre à jour des données}
  %\VignetteEngine{knitr::rmarkdown}
  %\VignetteEncoding{UTF-8}
---

```{r, include = FALSE}
knitr::opts_chunk$set(
  collapse = TRUE,
  comment = "#>"
)
```

```{r setup, results = FALSE, message = FALSE}
library(didoscalim)
library(magrittr)
library(dplyr, quietly = TRUE, warn.conflicts = FALSE)
```

```{r, echo=FALSE, results = FALSE, message = FALSE}
# bugfix pour check()
library(stringr)
library(purrr, warn.conflicts = FALSE)
list_datasets() %>%
  filter(str_detect(title, "Données.*fictive")) %>% 
  pwalk(~ delete_dataset(.))
```

Ce tutorial explique comment utiliser les fonctions `add_or_update_dataset()`,
`add_or_update_datafile()` et `add_or_update_attachment()` qui permettent, comme
leur nom l'indique, de mettre à jour un objet existant et s'il n'existe pas de
le créer.

Un objet est identifié par son titre (et son parent pour les fichiers de données
et les fichiers joints). La recherche par le titre se base sur uniquement sur
les caractères alphanumériques en minuscule.

Cela a plusieurs conséquences :

1. vous ne devez pas avoir deux jeux de données avec le même nom, ou deux
fichiers de données/fichiers annexes avec le même nom **dans un même jeu de
données**.
2. il est possible de modifier le titre d'un objet uniquement à la marge (ajout
d'une majuscule, suppression d'un espace...)

Toutes ces fonctions vont chercher un objet **du même type** avec **un titre
équivalent (cf ci-dessus)** et le cas échéant ayant le même parent puis :

  * si elles le trouvent, mettent à jour les données et métadonnées
  * sinon elles créent l'objet.

Rappel : Afin d'éviter les erreurs de manipulation, il est conseillé de préparer ses
scripts de chargement sur l'environnement `ECOLE` et de les passer après sur
`PROD`. Vous trouverez plus d'info dans [la vignette sur les
environnements](les-environnements.html).

## L'exemple

Nous souhaitons créer un jeu de données contenant 2 fichiers de données. 

* les fichiers de données sont mis à jour tous les mois.
* les mises à jour ont lieu le 10 de chaque mois.
* les données sont cumulatives (donc la date de début de couverture temporelle
ne change pas).

La procédure à suivre est la suivante :

1. créer ou modifier le jeu de données en modifiant la date de fin de couverture
temporelle et la date de prochaine mise à jour
2. créer les fichiers de données ou remplacer les millésimes en modifiant la
date de publication et la date de fin de couverture temporelle

Dans les éléments supplémentaires :

* le millésime est le jours/mois de publication des données au format `AAAA-MM`.
* on ne souhaite pas conserver les anciens millésimes.

### créer le jeu de données

```{r}
# ces variables vont évoluer dans le temps
temporal_coverage_end <- "2020-05-31"
frequency_date <- "2020-06-10"
millesime <- "2020-06"

# cette variable ne change jamais
temporal_coverage_start <- "2000-01-01"

dataset <- add_or_update_dataset(
  title = "Données de consommation mensuelles fictive",
  description = "test",
  topic = "Énergie",
  temporal_coverage_start = temporal_coverage_start,
  temporal_coverage_end = temporal_coverage_end,
  frequency = "monthly",
  frequency_date = frequency_date
)
```
`frequency_date` représente la date de prochaine mise à jour, c'est une valeur
fixée au niveau du jeu de données.

`temporal_coverage_start` et `temporal_coverage_end` représente respectivement
les dates de début et de fin de la couverture temporelle. Elles sont fixées au
niveau du jeux de données et également au niveau des fichiers de données.

### créer les fichiers de données

```{r}
add_or_update_datafile(
  dataset = dataset,
  title = "Données de consommation fictive – chaleur et froid",
  description = "Consommations annuelles et nombre de points de livraison",
  file_name = "augmente.csv",
  temporal_coverage_start = temporal_coverage_start,
  temporal_coverage_end = temporal_coverage_end,
  millesime = millesime,
  keep_old_millesimes = 0
)

add_or_update_datafile(
  dataset = dataset,
  title = "Données de consommation fictive – gaz et électricité",
  description = "Consommations annuelles et nombre de points de livraison",
  file_name = "augmente.csv",
  temporal_coverage_start = temporal_coverage_start,
  temporal_coverage_end = temporal_coverage_end,
  millesime = millesime,
  keep_old_millesimes = 0
)
```
Le paramètre `keep_old_millesimes` permet d'indiquer que le méthode doit
conserver 0 anciens millésimes, par conséquent elle va supprimer tous les
anciens millésimes.

Vous pouvez également passer l'argument `check_file_date` à `TRUE`, la méthode
vérifiera si le fichier est plus récent que la dernière modification du datafile
et si ça n'est pas le cas retournera sans réaliser la mise à jour.

### Réaliser les mises à jour

La procédure est la suivante :

1. modifier le jeu de données en modifiant la date de fin de couverture
temporelle et la date de prochaine mise à jour
2. ajouter des données aux fichiers de données ou remplacer les millésimes et
modifier la date de fin de couverture temporelle

Pour ces mises à jour, il suffira de modifier la déclaration des variables
d'entêtes et de reprendre le code précédent, les fonctions `add_or_update_*` s'occupent
de tout le reste. Pour publier les données allant jusqu'au 30 juin le code est le suivant :

```{r}
# nouvelle date de fin
temporal_coverage_end <- "2020-06-30"
# nouvelle date de mise à jour
frequency_date <- "2020-07-10"
# nouvel identifiant de millésime
millesime <- "2020-07"

# toute la suite est strictement identique au code ci-dessus.
temporal_coverage_start <- "2000-01-01"

dataset <- add_or_update_dataset(
  title = "Données de consommation mensuelles fictive",
  description = "test",
  topic = "Énergie",
  temporal_coverage_start = temporal_coverage_start,
  temporal_coverage_end = temporal_coverage_end,
  frequency = "monthly",
  frequency_date = frequency_date
)

add_or_update_datafile(
  dataset = dataset,
  title = "Données de consommation fictive – chaleur et froid",
  description = "Consommations annuelles et nombre de points de livraison",
  file_name = "augmente.csv",
  temporal_coverage_start = temporal_coverage_start,
  temporal_coverage_end = temporal_coverage_end,
  millesime = millesime,
  keep_old_millesimes = 1
)

add_or_update_datafile(
  dataset = dataset,
  title = "Données de consommation fictive – gaz et électricité",
  description = "Consommations annuelles et nombre de points de livraison",
  file_name = "augmente.csv",
  temporal_coverage_start = temporal_coverage_start,
  temporal_coverage_end = temporal_coverage_end,
  millesime = millesime,
  keep_old_millesimes = 1
)
```

### Le programme final

Le code précédent est un exemple, il doit entre autre pouvoir vous montrer
comment se passe une création et une mise à jour et pour cela, un millésime
devant être unique, il doit modifier l'identifiant du millésime à chaque étape.

Une fois que votre programme est prêt, vous pouvez automatiser la génération des
variables `temporal_coverage_end` et `frequency_date` et supprimer la variable
et les paramêtres `millesime`, `add_or_update_datafile()` le fixe
automatiquemeent à `AAAA-MM` avec l'année et le mois en cours si elle n'est pas
précisée.

Cela donne le code final suivant que vous pouvez lancer tous les mois :

```{r}
library(lubridate, warn.conflicts = FALSE)

# prend la date du dernier jour du mois précédent
temporal_coverage_end <- ceiling_date(Sys.Date() %m-% months(1), 'month') %m-% days(1)
# prend la date du 9eme jour après le 1er du mois en cours
# cette implémentation est naïve, attention aux jours non travaillés...
frequency_date <- ceiling_date(Sys.Date(), 'month') + days(9)
# cette variable n'est pas indispensable
millesime = format(Sys.time(), "%Y-%m")

# la suite est strictement identique au code précédent.
temporal_coverage_start <- "2000-01-01"

dataset <- add_or_update_dataset(
  title = "Données de consommation mensuelles fictive",
  description = "test",
  topic = "Énergie",
  temporal_coverage_start = temporal_coverage_start,
  temporal_coverage_end = temporal_coverage_end,
  frequency = "monthly",
  frequency_date = frequency_date
)

add_or_update_datafile(
  dataset = dataset,
  title = "Données de consommation fictive – chaleur et froid",
  description = "Consommations annuelles et nombre de points de livraison",
  file_name = "augmente.csv",
  temporal_coverage_start = temporal_coverage_start,
  temporal_coverage_end = temporal_coverage_end,
  millesime = millesime,
  keep_old_millesimes = 1
)

add_or_update_datafile(
  dataset = dataset,
  title = "Données de consommation fictive – gaz et électricité",
  description = "Consommations annuelles et nombre de points de livraison",
  file_name = "augmente.csv",
  temporal_coverage_start = temporal_coverage_start,
  temporal_coverage_end = temporal_coverage_end,
  millesime = millesime,
  keep_old_millesimes = 1
)
```

### éviter la création d'un objet quand vous voulez faire des mises à jour

Si vos datasets/datafiles sont « stables » et qu'ils doivent juste être mis à
jour, vous pouvez utiliser l'option `didoscalim_update_only`. Les fonctions
`add_or_update_*` lèveront une exception si elles doivent créer un nouvel objet

```{r, error = TRUE }
withr::local_options(didoscalim_update_only = TRUE)

dataset <- add_or_update_dataset(
  title = "Données de consommation mensuelles fictive.",
  description = "test",
  topic = "Énergie",
  temporal_coverage_start = temporal_coverage_start,
  temporal_coverage_end = temporal_coverage_end,
  frequency = "monthly",
  frequency_date = frequency_date
)


dataset <- add_or_update_dataset(
  title = "Un dataset quelconque",
  description = "test",
  topic = "Énergie",
  frequency = "monthly",
  frequency_date = frequency_date
)
```


### quelques conseils

* utilisez l'option `didoscalim_update_only` quand vous ne devez faire que des
mises à jours.
* Lancez **toujours** le programme sur l'environnement ECOLE pour vérifier que vos
fichiers sont correctements formatés.
* Si vous rencontrez un problème **sur l'environnement ecole**, vous pouvez
supprimer entièrement le dataset et relancer l'intégration jusqu'à la correction
de vos erreurs.
