---
title: "Compléments sur les mises à jour"
output: rmarkdown::html_vignette
vignette: >
  %\VignetteIndexEntry{Compléments sur les mises à jour}
  %\VignetteEncoding{UTF-8}
  %\VignetteEngine{knitr::rmarkdown}
editor_options: 
  markdown: 
    wrap: 72
---

```{r, include = FALSE}
knitr::opts_chunk$set(
  collapse = TRUE,
  comment = "#>"
)
```

```{r setup}
library(didoscalim)
```

```{r, include = FALSE}
library(purrr)
list_datasets() %>%
  dplyr::filter(grepl('évolution', .data$title)) %>%
  purrr::pwalk(~ delete_dataset(.))
```

## Comment fonctionne les fonctions `add_or_update_*`

Les fonctions `add_or_update_*` recherche l'objet en comparant le paramètre
`title` que vous passez avec les titres des objets.

Avant comparaison, le paramètre `title` et les titres sont passés en minuscule
en conservant uniquement les caractères alphanumériques (y compris accentués).
La chaine "UN É & UN À." deviendra donc "unéunà".

```{r}
dataset1 <- add_or_update_dataset(
  title = "données sur l'évolution des eaux de surface",
  description = "Un jeu de données de test",
  frequency = "unknown",
  topic = "Transports"
)

dataset2 <- add_or_update_dataset(
  title = "Données sur l'évolution des eaux de surface.",
  description = "Un jeu de données de test",
  frequency = "unknown",
  topic = "Logement"
)
dataset1$id == dataset2$id

dataset1$title
dataset1$topic

dataset2$title
dataset2$topic

```

## Méthodes avancées

La fonction de comparaison de base ne permet de modifier le titre d'un objet
qu'à la marge (transformer une minuscule en majuscule, ajouter ou supprimer une
ponctuation...).

Si, pour une raison quelconque, vous avez besoin de modifier ce titre de façon
plus importante (par exemple pour corriger un titre), vous pouvez remplacer
temporairement la méthode de base par votre propre méthode de comparaison en
fixant l'option `didoscalim_title_comparison`.

La méthode s'applique sur la chaine "nettoyée" (passage en minuscule et
conservation des caractères alphanumériques).

En exemple, la fonction suivante, qui s'appuie sur la librairie
{stringdist}, permet de rechercher les titres qui ont une différence de
3 caractères maximum :

```{r}
library(withr)
library(stringdist)

withr::local_options(list(didoscalim_title_comparison = function(column, string) {
  stringdist(column, string) <= 3
}))

dataset1 <- add_or_update_dataset(
  title = "données sur l'évolution des espèce",
  description = "Un jeu de données de test",
  frequency = "unknown",
  topic = "Transports"
)

dataset2 <- add_or_update_dataset(
  title = "Données sur l'évolution des espèces.",
  description = "Un jeu de données de test",
  frequency = "unknown",
  topic = "Transports"
)

dataset1$id == dataset2$id
dataset1$title
dataset2$title

```

Dans ce cas, il est **fortement** conseillé d'utiliser l'option
`didoscalim_update_only` afin d'éviter de créer des objets par erreur.

```{r, error=TRUE}

withr::local_options(list(didoscalim_update_only = TRUE))
                    
dataset <- add_or_update_dataset(
  title = "Données sur l'évolution des écosystèmes.",
  description = "Un jeu de données de test",
  frequency = "unknown",
  topic = "Transports"  
)

```
