---
title: "Générer un fichier csv augmenté"
output: rmarkdown::html_vignette
vignette: >
  %\VignetteIndexEntry{Générer un fichier csv augmenté}
  %\VignetteEngine{knitr::rmarkdown}
  %\VignetteEncoding{UTF-8}
resource_files:
  - exemple.csv
  - resultat.csv
---

```{r, include = FALSE}
knitr::opts_chunk$set(
  collapse = TRUE,
  comment = "#>"
)
```

```{r setup}
library(didoscalim)
```

## Le CSV augmenté

DiDo utilise un csv augmenté avec 4 lignes d'entêtes :

1. une description des variables
2. le type de la variable
3. l'unité de la variable
4. le nom de la variable

```
"Commune";"Nombre de logements neufs"
"cog_commune_2020";"entier"
"n/a";"s/u"
"COMMUNE";"LOGEMENTS_NEUFS"
```

Le [site de documentation de
l'API](https://cgdd.gitlab-pages.din.developpement-durable.gouv.fr/sdsed-bun/dido/api/)
propose une documentation plus complète sur [le csv
augmenté](https://cgdd.gitlab-pages.din.developpement-durable.gouv.fr/sdsed-bun/dido/api/040-csvfile/)
ainsi que sur [la liste des
types](https://cgdd.gitlab-pages.din.developpement-durable.gouv.fr/sdsed-bun/dido/api/210-headers/).

## Générer un CSV augmenté.

`didoscalim` propose une fonction pour vous aider.

La génération se passe en trois étapes :

1. le chargement du fichier d'origine : `dido_read_delim()`
1. l'ajout des lignes d'entêtes spécifiques : `dido_csv()`
1. l'écriture du fichier au bon format : `dido_write_csv()`

## le chargement du fichier d'origine

Le fichier d'origine doit être au format CSV classique, ie, la première ligne du
fichier contient le nom des variables. Vous pouvez télécharger le [fichier
exemple utilisé](exemple.csv).

En premier lieu, charger le fichier dans un dataframe avec la commande `dido_read_delim()`.

```{r}
data <- dido_read_delim("exemple.csv")
knitr::kable(head(data, n = 5))
```

Si votre fichier est dans un format autre que `UTF-8` ou que le séparateur
de champ est la virgule (`,`) à vous devez préciser `delim` et/ou `locale` :

```{r}
dido_read_delim(dido_example("csv-win-char.csv"),
                delim = ",",
                locale = locale(encoding = "WINDOWS-1252")
)
```

## L'ajout des lignes d'entêtes spécifiques

didoscalim peut analyser le fichier et proposer un premier niveau de description.

```{r}
result <- dido_csv(data)
knitr::kable(head(result, n = 5))
```

`didoscalim` reconnait les champs `EPCI` et `ANNEE` et propose des
descriptions/types/unités raisonnables. Il est recommandé de les garder. Le
millésime des champs `cog_*` comme celui du champ `EPCI` est par défaut l'année
en cours, vous pouvez préciser le millésime à utiliser avec le paramètre
`cog_year` (cf exemple complet ci-dessous).

Si le fichier source utilise la virgule (`,`) comme séparateur décimal, vous
devez préciser l'argument `locale` :

```{r}
temp <- dido_csv(
  data,
  locale = locale(decimal_mark = ',')
)
```

Pour aller plus loin, vous pouvez soit écrire le fichier tel quel avec
`dido_write_csv()` et l'éditer à la main. Soit utiliser le paramètre `params` de
la commande `dido_csv()`.

Voici un exemple complet pour le fichier exemple :

```{r}
params = list(
  OPE = list(name = "OPERATEUR", description = "Nom de l'opérateur"),
  FILIERE = list(description = "Filière"),
  CAT = list(description = "Catégorie de la consommation"),
  NAF2 = list(description = "Code NAF à 2 positions du secteur (NAF rev2 2008)", type = "naf_division"),
  CONSO = list(description = "Consommation (en MWh)", unit = "MWh")
)
result <- dido_csv(data, params = params, cog_year = 2020)
knitr::kable(head(result, n = 5))
```

## travailler avec un fichier source volumineux

Si vous travaillez sur un fichier de données volumineux, la méthode `dido_csv`
peut prendre un temps de traitement certain.

Pour tester la génération des entêtes du CSV augmenté, vous pouvez travailler
sur un sous-ensemble de votre dataframe :

```{r}
result <- data %>% head(10000) %>% dido_csv(params = params, cog_year = 2020)
```

Attention, toutefois, si vous vous appuyez sur la détection automatique des
colonnes, utilisez un nombre de lignes suffisamment grand : 10 000 voire 1 000
lignes devrait suffire dans la majeure partie des cas pour réduire le temps de
traitement largement en dessous de la seconde tout en permettant une bonne
détection automatique.

## L'écriture du fichier au bon format.

```{r}
dido_write_csv(result, "resultat.csv")
```

Vous pouvez télécharger [le fichier généré](resultat.csv)

## résumé.

Une fois que la configuration de `params` est correcte, vous pouvez chainer avec
l'opérateur `magrittr::%>%` :

```{r}
require(magrittr)
dido_read_delim(dido_example("exemple.csv")) %>%
  dido_csv(params = params) %>%
  dido_write_csv("/tmp/resultat.csv")
```
